臺灣臺北地方法院交通事件裁定　　　　 94年度交聲字第250號
原處分機關　臺北市交通事件裁決所
異議人即
受處分人　　甲○○
　　　　　　　　　　　樓
上列受處分人因違反道路交通管理處罰條例案件，對於臺北市交
通事件裁決所中華民國九十四年一月六日所為之處分（原處分案
號：北市裁三字第裁22─C00000000號）聲明異議，本院裁定如
下：
    主      文
異議駁回。
    理      由
一、按駕駛人駕駛汽車，應遵守道路交通標誌、標線、號誌之指
    示；汽車行駛至交岔路口，應遵守燈光號誌或交通警察之指
    示，道路交通安全規則第九十條、第一百零二條第一項第一
    款分別定有明文。次按汽車駕駛人，行經有燈光號誌管制之
    交岔路口闖紅燈者，處新臺幣（下同）一千八百元以上五千
    四百元以下罰鍰，並記違規點數三點，道路交通管理處罰條
    例第五十三條、第六十三條第一項第三款亦規定甚明。又行
    為人如有違反道路交通管理處罰條例之情形者，應填製舉發
    違反道路交通管理事件通知單，當場舉發者，應將該通知單
    填記後交付該行為人簽名或蓋章收受之，拒絕簽章者，並記
    明其事由，視為已收受，違反道路交通管理事件統一裁罰基
    準及處理細則（下稱處理細則）第十一條第一項第一款亦規
    定甚明。是小型車之汽車駕駛人如有駕駛汽車行經有燈光號
    誌管制之交岔路口闖紅燈之違規行為經警舉發，因拒絕簽收
    舉發通知單依法視為已收受，而未於舉發通知單上所載之應
    到案日期前到案聽候裁決或提出申訴，經主管機關調查後仍
    認定前揭違規行為屬實者，依處理細則第四十四條第一項及
    違反道路交通管理事件統一裁罰基準表（下稱基準表）之規
    定，須對該汽車駕駛人逕行裁決並處以最高額五千四百元之
    罰鍰，並記違規點數三點。
二、本件異議人即受處分人甲○○於民國九十三年十月九日下午
    三時四十五分許，駕駛車牌號碼2T─1035號自用小客車，行
    經臺北縣土城市○○路與千歲路口有燈光號誌管制之交岔路
    口時，經臺北縣政府警察局土城分局員警潘證全予以攔停，
    並以受處分人有違反道路交通管理處罰條例第五十三條（贅
    載「第一項」）「闖紅燈」之違規行為為由製單舉發，惟受
    處分人拒絕在舉發通知單上簽名收受，亦未到案聽候裁決或
    提出申訴，經原處分機關調查結果，仍認受處分人確有前開
    違規行為，乃依道路交通管理處罰條例第五十三條（亦贅載
    「第一項」）、第六十三條第一項第三款、處理細則第四十
    四條第一項暨基準表之規定，於九十四年一月六日以北市裁
    三字第裁22─C00000000號裁決書逕行裁處受處分人最高額
    罰鍰五千四百元，並記違規點數三點在案。
三、受處分人聲明異議意旨略以：伊當天係第一次駕車行經土城
    ，行經不知名路口後被員警攔下並告以剛才闖紅燈，惟伊當
    時並未看到號誌，伊事後回去察看，發現該處並非路口，且
    號誌遭路樹擋住，當時土城在進行捷運施工，號誌有標示不
    清的情形，後來伊沒有在舉發通知單上簽名，因為認為如果
    簽收就好像表示承認違規，事後相關單位又遲未將罰單寄送
    通知，以致遭加倍受罰等語。經查：
  (一)經本院傳訊舉發受處分人本件違規行為之臺北縣政府警察局
    土城分局警員潘證全到庭，其於負有刑法偽證罪壓力亦即證
    言憑信性獲得擔保之情形下，仍就本件舉發經過具結證稱：
    「‧‧‧當時我們在千歲路及忠義路口執勤，受處分人直行
    千歲路，從我們的對向闖過忠義路及千歲路口的紅綠燈，我
    們就趕快調頭追受處分人，一直到中央路的地方，請受處分
    人在中央路路邊停下來，攔下受處分人的車，我直接告訴受
    處分人她闖紅燈，請她出示駕照及行照，我就以闖紅燈違規
    行為舉發她，受處分人沒有在通知單上面簽名，因為她說她
    沒有看到號誌」、「（對於受處分人陳稱，遭舉發的地方，
    不是一個路口，而且交通號誌被樹叢擋住，有何意見？）不
    是這樣，那個地方確實是一個路口，是千歲路及忠義路的路
    口，而且號誌沒有被樹木擋住的情形，那個地方沒有人行道
    ，至於有無路樹不太確定，但是我們每天經過這個地方，該
    處的號誌很清楚」、「（忠義路口及千歲路口的號誌，是如
    何的號誌？）是三個燈，分別是紅、黃、綠燈。這個路口兩
    邊的號誌狀態應該是一樣的，不可能有一個方向是紅燈，對
    向是綠燈的情形」等語綦詳（見本院九十四年四月十一日訊
    問筆錄），並當庭繪製現場圖一紙，嗣並提出舉發現場即土
    城市○○街與千歲路路口之照片八紙為憑。依該等照片以觀
    ，忠義路與千歲路口確實為一設有燈光號誌管制之路口，且
    兩旁均無路樹，核與證人潘證全前開所證相符；受處分人辯
    稱該處並非路口且號誌遭路樹擋住云云，自非可採。又經本
    院函詢關於九十三年十月間土城市○○路、千歲路是否屬於
    捷運工程施工之路段，臺北市政府捷運工程局北區工程處函
    覆本院稱：有關CD551標工程於九十三年十月間之施工項目
    係各車站之結構及裝修工程，至於土城市○○路、千歲路與
    金城路之交叉路段為CD551標潛盾工程行經路段，惟該段潛
    盾工程業於九十二年五月完工等語，有該處九十四年四月二
    十五日北市北三字第○九四六○四一○三○○號函在卷可稽
    ，足見本件舉發地點於本件九十三年十月九日之舉發時間，
    已無捷運工程之進行；受處分人辯稱：當時土城在進行捷運
    施工，號誌有標示不清的情形云云，揆諸前揭說明，亦不足
    採信。
  (二)又受處分人經證人潘證全開單舉發之後，拒絕在舉發違反道
    路交通管理事件通知單上簽名收受等情，為受處分人所自承
    ，並據證人潘證全證述在卷，復有舉發通知單在卷可稽，則
    依上揭處理細則第十一條第一項第一款規定，視為受處分人
    已經收受該通知單，法律復未規定原舉發單位或裁罰機關應
    再行通知受處分人到案；從而原處分機關以受處分人未到案
    聽候裁決或提出申訴為由，依法逕行裁決並處以最高額之罰
    鍰，核屬無誤。受處分人辯稱本件相關單位事後並未將罰單
    寄送通知，以致遭加倍受罰云云，亦屬對於相關交通法規之
    誤解而難認有據。本件事證明確，受處分人駕駛汽車行經有
    燈光號誌管制之交岔路口闖紅燈之違規行為，堪以認定，自
    應依法裁罰。
四、綜上所述，受處分人確有前揭闖紅燈之違規行為，且拒絕在
    舉發違反道路交通管理事件通知單上簽名收受，從而原處分
    機關依道路交通管理處罰條例第五十三條（惟贅引「第一項
    」，應予更正）、第六十三條第一項第三款、處理細則第四
    十四條第一項暨基準表之規定，逕行裁處受處分人最高額罰
    鍰五千四百元，並記違規點數三點，核無違誤。本件受處分
    人之異議為無理由，自應裁定將其異議駁回。
據上論斷，應依道路交通案件處理辦法第十九條，裁定如主文。
中　　華　　民　　國　　94　　年　　5 　　月　　31　　日
                  交通法庭法　官　林庚棟
以上正本證明與原本無異
如不服本裁定應於送達後五日內向本院提出抗告狀
　　　　　　          　　書記官　殷玉芬
中　　華　　民　　國　　94　　年　　6 　　月　　2 　　日
